宣　　示　　判　　決　　筆　　錄
111年度花小字第124號
原      告  泰安產物保險股份有限公司

法定代理人  李松季  
訴訟代理人  蕭世駿  
            丁晨瓏  


被      告  蔡金圳    現於法務部○○○○○○○執行中
上列當事人間請求侵權行為損害賠償事件，於中華民國111年7月
5日言詞辯論終結，同年月15日在臺灣花蓮地方法院花蓮簡易庭
第四法庭公開宣示判決，出席職員如下︰
    法  官  沈培錚
    書記官  黃慧中
    通  譯  陳韋銘
朗讀案由。兩造均未到。
法官朗讀主文宣示判決，並諭知將判決主文、所裁判之訴訟標的
及其理由要領，記載於下：
主　　文：
原告之訴駁回。
訴訟費用由原告負擔。
訴訟標的：侵權行為損害賠償請求權。
理由要領：
一、緣被告蔡金圳駕駛車牌00-0000號自用小客車，於民國106年
    7月20日上午11時50分許，沿花蓮縣新城鄉嘉里路東側至嘉
    里一路東側交岔路口處，因闖紅燈、無照駕駛與駕駛車牌00
    0-000號普通重型機車之訴外人李明國發生碰撞，致訴外人
    受有頭部外傷併臉部皮下血腫、背挫傷、右手及右腳擦傷等
    傷勢。原告已依強制汽車責任保險法規定賠付強制汽車責任
    保險理賠金予訴外人共計新臺幣（下同）58,005元，爰依同
    法第29條規定向被告求償。並聲明：被告應給付原告58,005
    元，及自起訴狀繕本送達之翌日起至清償日止，按年息百分
    之5計算之利息。並提出國軍花蓮總醫院附設民眾診療服務
    處診斷證明書、臺灣基督教門諾會醫療財團法人門諾醫院診
    斷證明書、花蓮縣警察局新城分局嘉里派出所道路交通事故
    當事人登記聯單、道路交通事故現場圖、道路交通事故初步
    分析研判表、泰安產物保險股份有限公司理賠計算書等件影
    本為證。　　　
二、被告答辯：被告曾給付訴外人醫藥費與車輛維修費8,000元
    ，後來因在監獄服刑，無從賠償後續醫藥費而無法達成和解
    。本件保險代位請求權已罹時效，主張時效抗辯，並聲明：
    原告之訴駁回。
三、本院判斷：　　
　㈠按因故意或過失，不法侵害他人之權利者，負損害賠償責任
    ；因侵權行為所生之損害賠償請求權，自請求權人知有損害
    及賠償義務人時起，二年間不行使而消滅，自有侵權行為時
    起，逾十年者亦同，民法第184條第1項前段、第197條第1項
    分別定有明文。次按本法所稱被保險人，指經保險人承保之
    要保人及經該要保人同意使用或管理被保險汽車之人；被保
    險人未領有駕駛執照駕車，違反道路交通管理處罰條例第21
    條第1項第1款規定，致被保險汽車發生汽車交通事故者，保
    險人仍應依本法規定負保險給付之責，但得在給付金額範圍
    內，代位行使請求權人對被保險人之請求權；前項請求權，
    自保險給付之日起，2年間不行使而消滅，強制汽車責任保
    險法第9條第2項、29條第1項第5款及第2項亦定有明文。
　㈡經查，本件原告主張被告於上述時地無照駕駛汽車，並因違
    規闖紅燈與訴外人李明國發生碰撞，致訴外人受有頭部外傷
    併臉部皮下血腫、背挫傷、右手及右腳擦傷等傷勢，及原告
    依強制汽車責任險之規定，給付訴外人保險金58,005元等事
    實，有國軍花蓮總醫院附設民眾診療服務處診斷證明書、臺
    灣基督教門諾會醫療財團法人門諾醫院診斷證明書、花蓮縣
    警察局新城分局嘉里派出所道路交通事故當事人登記聯單、
    道路交通事故現場圖、道路交通事故初步分析研判表、泰安
    產物保險股份有限公司理賠計算書等件影本為證，被告未予
    爭執，堪認真實。本件車禍發生於000年0月00日，被害人向
    原告請求賠償保險金，原告於106年11月28日賠付58,005元
    ，有泰安產物保險股份有限公司理賠計算書可證，原告於上
    項時點給付保險金，迄至本件111年1月4日起訴時，已逾2年
    時效期間，被告為時效抗辯而拒絕給付，為有理由。
四、綜上，被告抗辯原告之本件保險代位請求權已罹於2年時效
    而消滅，從而原告依強制汽車責任保險法第29條第1項第5款
    之規定，請求被告負損害賠償責任，為無理由，應予駁回。
五、訴訟費用負擔之依據：民事訴訟法第78條。
中　　華　　民　　國　　111 　年　　7 　　月　　15　　日
　　              臺灣花蓮地方法院花蓮簡易庭
　　                                書記官  黃慧中
                                    法  官　沈培錚
上列筆錄正本係照原本作成。
本筆錄正本之送達，與判決正本之送達，有同一效力。
如不服本判決，應於判決（宣示判決筆錄）送達後20日內向本院
提出上訴狀及上訴理由（須按他造當事人之人數附繕本），並按
「上訴利益額」「百分之1.5」繳納上訴裁判費。
如於本判決宣示後送達前提起上訴者，應於判決送達後20日內補
提上訴理由書。
對於小額程序第一審判決之上訴，非以其違背法令為理由，不得
為之。且上訴狀內應記載上訴理由，表明原判決所違背之法令及
其具體內容或依訴訟資料可認為原判決有違背法令之具體事實。
中　　華　　民　　國　　111 　年　　7　 　月　　15　　日
                                    書記官　黃慧中